【裁判字號】    89,上訴,4363
【裁判日期】    891003
【裁判案由】    毒品危害防制條例
【裁判全文】
臺灣高等法院刑事判決                  八十九年度上訴字第四三六三號
    上  訴  人  臺灣桃園地方法院檢察署檢察官
    被      告  甲○○
    指定辯護人  乙○○
右上訴人，因被告違反毒品危害防制條例案件，不服臺灣桃園地方法院八十九年度訴
字第九七四號，中華民國八十九年十月三日第一審判決（起訴案號：臺灣桃園地方法
院檢察署八十八年偵字第一八九七○號）提起上訴，本院判決如左：
    主      文
上訴駁回。
    理      由
一、公訴意旨略以：被告甲○○於民國（下同）八十八年七月二十三日二十一時三十
    分許，在桃園縣大溪鎮○○○路與文化路口以行動電話抵債方式，販賣第二級毒
    品安非他命一點八公克予丙○○施用，認被告甲○○涉有毒品危害防制條例第四
    條第二項販賣第二級毒品罪嫌云云。
二、按犯罪事實應依證據認定之，無證據不得推定其犯罪事實。又不能證明被告犯罪
    者，應諭知無罪之判決，刑事訴訟法第一百五十四條、第三百零一條第一項分別
    定有明文。又事實之認定，應憑證據，如未能發現相當證據，或證據不足以證明
    ，自不能以推測或擬制之方法，為裁判基礎（最高法院四十年臺上字第八六號判
    例參照）。
三、本件公訴人認被告甲○○涉犯上開罪嫌，係以證人丙○○之供述為論據。訊據被
    告則矢口否認有於前揭時、地販賣安非他命與丙○○情事，辯稱：「當天在桃園
    縣大溪鎮○○○路與文化路口有遇到丙○○，簡某問伊有無安非他命，伊說沒有
    ，伊就走了，並無拿安非他命給他，丙○○也沒有拿行動電話機給伊」等語。
四、經查：（一）證人丙○○於警訊中對於警方訊問：「你於八十八年七月二十六日
    九時三十分許在大溪鎮○○路被警方所查獲持有第二級毒品一小包向誰購買的？
    於何時？何地？價錢多少？」時供稱「我於八十八年七月二十三日晚上二十一時
    許，在大溪鎮○○○路與文化路口，我拿行動電話乙具，向甲○○購買安非他命
    乙小包吸食」；「行動電話市價多少？你與甲○○有無仇恨？有無認識？」，「
    市價新台幣三千元，二人無仇恨，二人認識已十餘年」；「你為何拿行動電話向
    甲○○購買安非他命」，「因為我沒有現金，就用行動電話與甲○○交易安毒」
    ；「你向甲○○購買幾次安非他命？如何聯絡購買安毒？」，「只有一次，我是
    剛好路過大溪鎮○○○路與文化路口碰見甲○○，我就問胡某有無安非他命，胡
    某說身上有安非他命，我向甲○○商量，身上沒有現金，用行動電話來交易安非
    他命好不好，而甲○○回答好，我們就互相交易東西」（詳見八十八年度核退字
    第一四００號卷第七、八頁）。然在偵查中對於檢察官訊問：「何時起向甲○○
    買安」則供稱「我沒有向他買過安，我是在大溪保齡球館向某人【叫阿龍】買的
    ，也沒有與胡一起吸安」；「八十八年七月二十三日為何稱是向胡買的」，「因
    當時我剛吸安，迷迷糊胡就指認他，警方有提到胡的名字，我就說是他」（詳見
    八十八年度偵字第一八九七０號卷第十八頁），在本院及原審審理中稱係是在大
    溪保齡球館跟阿龍之人買的，無向被告購買安非他命（詳見原審卷二○、二一頁
    ，上訴卷九十年一月十六日訊問筆錄）供詞前後不一，又無合理之原因足以顯示
    何以有此歧異。又證人在警訊中雖有供稱以行動電話機交換安非命，在本院則稱
    係借與被告，前後所供亦不一，且被告亦否認有拿丙○○之行動電話機，又無證
    據可證明被告確有收受丙○○之行動電話機，此亦不足證明被告有販賣安非他命
    與丙○○。（二）證人丙○○係於八十九年七月二十六日九時三十分許在桃園縣
    大溪鎮○○路被警方查獲，被告因施用毒品於八十九年七月二十三日二十三時三
    十分許被警方查獲，並非證人丙○○指認被告始被查獲，且不能因為被告有施用
    毒品，即推定其有販賣安非他命。同時被告係吸食第一級毒品海洛因於八十八年
    七月二十三日被警查獲，當時並未查獲有安非他命，此有原審法院八十八年毒聲
    字第四一九二號刑事卷附檢察官聲請書及原審裁定可稽（卷外證物），且事後檢
    察官指揮警方搜索被告甲○○住宅時並無起出安非他命或其他供為販賣之工具如
    電子秤、分裝袋等物。自不應單憑證人丙○○有瑕疵之供詞而認定被告犯行，此
    外無任何證據足證被告在此段時間內有非法販賣安非他命之犯行，揆諸首揭說明
    ，自應認無法證明被告犯罪，原審因而以不能證明被告犯罪，諭知無罪之判決，
    並無違誤。檢察官上訴謂本件依證人丙○○在警訊時所供，被告在警訊自承有於
    前揭時、地遇到丙○○，丙○○亦有問及有無安非他命情事，足認被告確有販賣
    安非他命之事實，其上訴為無理由，應予駁回。
據上論斷，應依刑事訴訟法第三百六十八條判決如主文。
本案經檢察官吳慎志到庭執行職務。
中      華      民      國    九十      年      二      月     二十     日
                              臺灣高等法院刑事第十七庭
                                  審判長法  官  陳  正  雄
                                        法  官  許  錦  印
                                        法  官  雷  雯  華
右正本證明與原本無異。
檢察官如不服本判決應於收受送達後十日內向本院提出上訴書狀，其未敘述上訴之理
由者並得於提起上訴後十日內向本院補提理由書（均須按他造當事人之人數附繕本）
。
被告不得上訴。
                                        書記官  詹  麗  珠
中      華      民      國    九十      年      二      月    二十一    日


司法院資訊處製作；財團法人民間司法改革基金會備份。
